【裁判字號】    97,易,267
【裁判日期】    970313
【裁判案由】    竊盜
【裁判全文】
臺灣彰化地方法院刑事判決               97年度易字第267號
公  訴  人  臺灣彰化地方法院檢察署檢察官
被      告  甲○○
                    樓
                    （另案羈押於臺灣彰化看守所）
上列被告因竊盜案件，經檢察官提起公訴（96年度偵字第11509
號、第11676 號，97年度偵字第530 號、第656 號、第810 號）
，於本院準備程序中，被告就被訴事實均為有罪之陳述，經裁定
改行簡式審判程序，本院判決如下：
    主  文
甲○○犯如附表所示之罪，各應處如附表所示之刑，應執行有期
徒刑壹年參月。扣案之鑰匙貳支均沒收。
    犯罪事實
一、甲○○前因犯竊盜案件，經本院以91年度易字第727 號判決
    判處有期徒刑1 年3 月確定，且因犯搶奪案件，經本院以91
    年度訴字第209 號判決判處有期徒刑1 年2 月確定，又因犯
    恐嚇案件，經本院以91年度易字第72號判決判處有期徒刑1
    年確定，上述3 罪並經定應執行刑為有期徒刑3 年3 月。其
    另犯施用毒品案件，經本院以92年度訴字第63號判決判處有
    期徒刑8 月、7 月，定應執行刑為有期徒刑1 年2 月確定，
    並與上述應執行刑有期徒刑3 年3 月接續執行，於民國96年
    1 月30日假釋出監，本應於96年6 月16日假釋期滿，惟甲○○於假釋期內，仍不知悔改，再犯施用毒品案件經法院判決
    確定，其前揭假釋業經法務部撤銷在案（尚不構成累犯）。
    詎其仍不知悔改，復因缺錢花用，分別基於意圖為自己不法
    之所有，先後於附表所示之時間、地點，分別以附表所示之
    方式，竊取附表編號1 至5 所示之自小客車等物品得手，並
    分別於附表所示查獲情形為警循線查獲，始悉上情。
二、案經丙○○、蕭宏智婦產科診所職員乙○○訴由彰化縣警察
    局員林分局報請臺灣彰化地方法院檢察署檢察官偵查起訴。
    理  由
一、按被告以外之人於審判外之陳述，雖不符刑事訴訟法第159
    條之1 至第159 條之4 之規定，而經當事人於審判程序同意
    作為證據，法院審酌該言詞陳述或書面陳述作成時之情況，
    認為適當者，亦得為證據。當事人、代理人或辯護人於法院
    調查證據時，知有第159 條第1 項不得為證據之情形，而未
    於言詞辯論終結前聲明異議者，視為有前項之同意，刑事訴
    訟法第159 條之5 定有明文。查本案全部卷證，公訴人及被
    告均不爭執其證據能力，本院復衡以該等供述證據作成時之
    情況，應為適當，是可認後述所引用證據之證據能力均無疑
    義，合先敘明。
二、上開犯罪事實，業據被告甲○○迭於警詢、偵查中及本院審
    理時坦承不諱，且經證人即被害人丁○○於96年11月27日、
    柳宗志於96年12月4 日、被害人蕭宏智婦產科診所事務人員
    黃心榆於96年12月27日、採購行政專員乙○○於97年1 月11
    日、被害人鄭世顯之妻余杏妃於96年12月26日、被害人丙○○於97年1 月9 日警詢中指證綦詳，並有查證照片、彰化縣
    警察局車輛協尋電腦輸入單、丁○○出具之贓物認領保管單
    各1 張（彰化縣警察局員林分局員警分偵字第960024913 號
    警詢卷，第11-13 頁）、彰化縣警察局車輛協尋電腦輸入單
    2 張、柳宗志出具之贓物認領保管單1 張、查證照片2 張（
    同分局員警分偵字第960025327 號卷，第11-14 頁）、診所
    監視器翻拍照片6 張（同分局員警分偵字第970000997 號卷
    ，第7-8 頁）、余杏妃出具之贓物認領保管單1 張、彰化縣
    警察局車輛協尋電腦輸入單1 張、查獲照片2 張（同分局員
    警分偵字第970027043 號卷，第14-16 頁）、丙○○出具之
    贓物認領保管單1 張、彰化縣警察局車輛協尋輸入單2 張、
    查獲照片2 張（同分局員警分偵字第970000797 號卷，第14
    -18 頁）附前揭卷可稽，暨有鑰匙2 支扣案可資佐證，足徵
    被告之自白確與事實相符，堪以採信。本件事證明確，被告
    上開犯行均堪認定，應依法論科。
三、核被告甲○○所為，均係犯刑法第320 條第1 項普通竊盜罪
    。被告先後涉犯如附表所示之竊盜犯行，犯意各別、行為互
    殊，應分論併罰。又被告甲○○前因犯竊盜案件，經本院以
    91年度易字第727 號判決判處有期徒刑1 年3 月確定，且因
    犯搶奪案件，經本院以91年度訴字第209 號判決判處有期徒
    刑1 年2 月確定，又因犯恐嚇案件，經本院以91年度易字第
    72號判決判處有期徒刑1 年確定，上述3 罪並經定應執行刑
    為有期徒刑3 年3 月。其另犯施用毒品案件，經本院以92年
    度訴字第63號判決判處有期徒刑8 月、7 月，定應執行刑為
    有期徒刑1 年2 月確定，並與上述應執行刑有期徒刑3 年3
    月接續執行，於96年1 月30日假釋出監，本應於96年6 月16
    日假釋期滿，惟甲○○於假釋期內，仍不知悔改，再犯施用
    毒品案件經法院判決確定，其前揭假釋業經法務部撤銷在案
    ，此有臺灣彰化地方法院檢察署刑案資料查註紀錄表、臺灣
    高等法院被告前案紀錄表及法務部97年1 月7 日法矯決字第
    0960050259號函暨所附臺灣雲林監獄報請撤銷假釋報告表等
    件在卷可稽，被告既於上述案件假釋期內，再犯施用毒品案
    件經判決確定，並經法務部撤銷其前揭假釋在案，是難認被
    告業已執行完畢，尚不構成累犯，附此敘明。又被告於有偵
    查權限之機關及公務員發覺其犯如附表編號1 、2 、4 所示
    之竊盜犯行前，即向警員坦承有為此部分竊盜犯行，並自願
    接受裁判之事實，有被告於96年11月28日、96年12月3 日、
    96年12月26日警詢筆錄各1 份在卷可參，乃為對於未發覺之
    罪自首而接受裁判，茲依刑法第62條前段規定減輕其刑。爰
    審酌被告有多項前科、素行不佳，不思以正當工作謀生，遭
    逢經濟困頓即萌生竊盜犯意，恣意侵害他人之財產權，並考
    量其犯後已能坦承犯行之態度，及其智識程度、犯罪動機及
    手段等一切情狀，分別量處如主文所示之刑。再扣案之鑰匙
    2 支，均為被告所有之物，且分別供被告犯如附表編號4 、
    5 所示竊盜犯行之用，業據被告供承在卷，茲依刑法第38條
    第1 項第2 款規定沒收之。
據上論斷，應依刑事訴訟法第299 條第1 項前段，刑法第320 條
第1 項、第62條前段、第51條第5 款、第38條第1 項第2 款，刑
法施行法第1 條之1 第1 項、第2 項前段，判決如主文。
本案經檢察官陳茂榮到庭執行職務。
中    華    民    國    97    年    3     月    13    日
                  刑事第一庭          法  官  郭麗萍
以上正本證明與原本無異。
如不服本判決，應於判決送達後10日內，向本院提出上訴書狀，
上訴書狀應「敘述具體上訴理由」，並按他造當事人之人數附繕
本。「切勿逕送上級法院」。
告訴人或被害人對於判決如有不服具備理由請求檢察官上訴者，
其上訴期間之計算係以檢察官收受判決正本之日期為準。
中    華    民    國    97    年    3     月    14    日
                                      書記官  張子涵
附錄本案論罪科刑法條全文：
中華民國刑法第320條
（普通竊盜罪、竊佔罪）
意圖為自己或第三人不法之所有，而竊取他人之動產者，為竊盜
罪，處 5 年以下有期徒刑、拘役或 5 百元以下罰金。
意圖為自己或第三人不法之利益，而竊佔他人之不動產者，依前
項之規定處斷。
前二項之未遂犯罰之。
附表：
┌─┬────┬─────┬─────┬───┬─────┬────────┬───────┐
│編│犯罪時間│犯罪地點  │方  式    │被害人│竊得物品  │查獲情形        │應處罪刑      │
│號│        │          │          │      │（新臺幣）│                │              │
├─┼────┼─────┼─────┼───┼─────┼────────┼───────┤
│１│96年11月│彰化縣員林│以自備鑰匙│丁○○│車牌號碼9Q│嗣於96年11月27日│甲○○竊盜，處│
│  │17日11時│鎮惠來里中│1支 （未扣│      │-8853 號自│22時30分許，在彰│有期徒刑肆月。│
│  │許      │正路1 巷31│案）打開車│      │小客車1 部│化縣員林鎮和平里│              │
│  │        │號建物前  │門並發動引│      │（價值約8 │中山路與萬年路口│              │
│  │        │          │擎駛走之方│      │萬元）    │，因形跡可疑，為│              │
│  │        │          │式。      │      │          │警攔檢盤查，其於│              │
│  │        │          │          │      │          │犯罪被發覺前，向│              │
│  │        │          │          │      │          │巡邏警員自首而接│              │
│  │        │          │          │      │          │受裁判，並帶同警│              │
│  │        │          │          │      │          │員至彰化縣員林鎮│              │
│  │        │          │          │      │          │和平里中山路2 段│              │
│  │        │          │          │      │          │131 巷54弄巷道，│              │
│  │        │          │          │      │          │起獲車牌號碼9Q-8│              │
│  │        │          │          │      │          │853 號自小客車1 │              │
│  │        │          │          │      │          │部（已返還）。  │              │
├─┼────┼─────┼─────┼───┼─────┼────────┼───────┤
│２│96年12月│彰化縣員林│以自備鑰匙│柳宗志│車牌號碼UA│嗣於96年12月3 日│甲○○竊盜，處│
│  │2 日凌晨│鎮中央里田│1 支（未扣│      │F-306 號機│，在犯罪被發覺前│有期徒刑參月。│
│  │1 時許  │中央巷11弄│案）啟動電│      │車1 部    │，主動前往彰化縣│              │
│  │        │16號建物前│門後騎走之│      │          │警察局員林分局莒│              │
│  │        │          │方式。    │      │          │光派出所自首而接│              │
│  │        │          │          │      │          │受裁判，並帶同警│              │
│  │        │          │          │      │          │員至彰化縣員林鎮│              │
│  │        │          │          │      │          │惠來里光明街141 │              │
│  │        │          │          │      │          │巷15弄25號建物旁│              │
│  │        │          │          │      │          │空地，起獲車牌號│              │
│  │        │          │          │      │          │碼UAF-306 號機車│              │
│  │        │          │          │      │          │1 部（已返還）。│              │
├─┼────┼─────┼─────┼───┼─────┼────────┼───────┤
│３│96年12月│彰化縣員林│見該診所大│蕭宏智│液晶電視1 │嗣因蕭宏智婦產科│甲○○竊盜，處│
│  │24日5 時│鎮○○路2 │門已開啟供│婦產科│臺（價值約│診所職員黃心榆發│有期徒刑肆月。│
│  │40分許之│段114 號之│民眾進出，│診所  │5萬元）   │覺液晶電視遭竊，│              │
│  │夜間    │蕭宏智婦產│且無人看守│      │          │乃提供診所內監視│              │
│  │        │科診所    │、管制出入│      │          │器所拍攝到甲○○│              │
│  │        │          │人員之機會│      │          │行竊之錄影畫面報│              │
│  │        │          │，進入診所│      │          │警處理，而於97年│              │
│  │        │          │大廳徒手竊│      │          │1月9日甲○○因另│              │
│  │        │          │取之。    │      │          │案為警查獲，為警│              │
│  │        │          │          │      │          │提示錄影畫面，陳│              │
│  │        │          │          │      │          │明郎向警員坦承此│              │
│  │        │          │          │      │          │部分犯行。其所竊│              │
│  │        │          │          │      │          │得之液晶電視則因│              │
│  │        │          │          │      │          │搬運過程中遭損壞│              │
│  │        │          │          │      │          │而予以丟棄。    │              │
├─┼────┼─────┼─────┼───┼─────┼────────┼───────┤
│４│96年12月│在彰化縣員│以自備鑰匙│鄭世顯│車牌號碼KS│嗣於96年12月26日│甲○○竊盜，處│
│  │25日21時│林鎮新興里│1 支（已扣│      │V-212 號機│14時30分許，在彰│有期徒刑參月。│
│  │30分許  │新興街86號│案）啟動電│      │車1 部（價│化縣員林鎮大峰里│扣案之鑰匙1 支│
│  │        │建物旁之巷│門後騎走之│      │值約1萬元 │竹仔巷174 號建物│沒收。        │
│  │        │弄內      │方式。    │      │）        │前，因形跡可疑，│              │
│  │        │          │          │      │          │為警攔檢盤查，即│              │
│  │        │          │          │      │          │於警員尚未發覺其│              │
│  │        │          │          │      │          │所騎乘者為贓車前│              │
│  │        │          │          │      │          │，即向警員自首而│              │
│  │        │          │          │      │          │接受裁判，並為警│              │
│  │        │          │          │      │          │當場扣得車牌號碼│              │
│  │        │          │          │      │          │KSV-212 號機車1 │              │
│  │        │          │          │      │          │部（已返還）及鑰│              │
│  │        │          │          │      │          │匙1 支。        │              │
├─┼────┼─────┼─────┼───┼─────┼────────┼───────┤
│５│96年12月│彰化縣員林│以自備鑰匙│丙○○│車牌號碼KW│嗣於97年1 月9 日│甲○○竊盜，處│
│  │31日21時│鎮黎明里南│1 支（已扣│      │L-752 號機│15時30分許，在彰│有期徒刑肆月。│
│  │許      │昌路40號之│案）啟動電│      │車1 部（價│化縣員林鎮靜修東│扣案之鑰匙1 支│
│  │        │1 建物前  │門後騎走之│      │值約5千元 │路與育英路口，因│沒收。        │
│  │        │          │方式。    │      │）        │另案經通緝遭警逮│              │
│  │        │          │          │      │          │捕，並當場扣得車│              │
│  │        │          │          │      │          │牌號碼KWL-752 號│              │
│  │        │          │          │      │          │機車1 部（已返還│              │
│  │        │          │          │      │          │）及鑰匙1 支。  │              │
└─┴────┴─────┴─────┴───┴─────┴────────┴───────┘


司法院資訊處製作；財團法人民間司法改革基金會備份。
